【裁判字號】    97,易,529
【裁判日期】    970805
【裁判案由】    竊盜
【裁判全文】
臺灣新竹地方法院刑事判決               97年度易字第529號
公  訴  人  臺灣新竹地方法院檢察署檢察官
被      告  丙○○
                    巷82號
            甲○○
                    巷3弄26.
上列被告因竊盜案件，經檢察官提起公訴（96年度偵字第5771號
），本院依簡式審判程序判決如下：
    主  文
丙○○、甲○○共同犯攜帶兇器毀壞安全設備竊盜未遂罪，均累
犯，各處有期徒刑陸月，如易科罰金，均以新臺幣壹仟元折算壹
日。扣案之鐵鎚壹支、板手壹支及改造把手貳支均沒收。
    事  實
一、甲○○前因違反肅清煙毒條例、竊盜、偽造文書及違反毒品
    危害防制條例案件等案件，分別經判處徒刑後，於民國96年
    11 月20日執行完畢。丙○○前因竊盜案件，經本院於89年
    11月27日以89年度易字第824號判決判處有期徒刑4月確定，
    而於90年5月23日易科罰金執行完畢。其又因竊盜案件，經
    臺灣高等法院以90年度上易字第2191號判決判處有期徒刑1
    年4 月確定，復因妨害公務、傷害案件，經本院以91年度易
    字第596號判決判處有期徒刑6月、5月確定，以上3罪嗣經本
    院以91年度聲字第889號裁定應執行有期徒刑2年2月確定；
    再因連續施用第一、二級毒品案件，經本院以90年度訴字第
    596 號判決判處有期徒刑10月、4月確定，又因竊盜案件，
    經本院以92年度易字第230號判決判處有期徒刑1年6月確定
    ，以上3罪並經本院以92年度聲字第831號裁定應執行有期徒
    刑2 年4月確定，又因施用毒品案件經本院以95年竹簡字第
    598號判處有期徒刑5月，上開各罪於96年6月26日接續執行
    完畢。
二、丙○○與甲○○基於意圖為自己不法所有之犯意聯絡，於民
    國97年7 月1 日7 時30分許，前往乙○○位於新竹縣竹北市
    ○○路531 號住處前，見該屋無人看管，分持甲○○所有客
    觀上足以對人之生命、身體構成威脅，可供兇器使用之鐵鎚
    1 支、扳手1 支及改造把手2 支，由丙○○毀壞大門門鎖之
    安全設備侵入屋內（侵入住宅及毀損部分未據告訴），竊取
    神像1 尊及音響1 臺，經曾福行經上址察覺有異而報警，旋
    遭警當場逮捕而未果，並扣得上開鐵鎚1 支、扳手1 支及改
    造把手2 支。
三、案經新竹縣政府警察局竹北分局報告臺灣新竹地方法院檢察
    署檢察官偵查起訴。
    理  由
一、本件被告丙○○、甲○○所犯加重竊盜未遂罪，係非死刑、
    無期徒刑、最輕本刑為3 年以上有期徒刑之罪，被告於本院
    準備程序進行中，就被訴事實為有罪之陳述，經本院認合於
    刑事訴訟法第273 條之1 第1 項之規定，裁定進行簡式審判
    程序。
二、訊據被告二人對於事實所載之犯罪事實，於本院準備程序、
    審理中均自白認罪，並與證人曾福、證人即被害人乙○○於
    警詢中證述情節相符，並有被告甲○○所有、供竊盜所用之
    鐵鎚1 支、板手1 支及改造把手2 支等物扣案可資佐證，認
    被告2 人上開自白內容應與事實相符，從而，本件事證已臻
    明確，被告2 人加重竊盜未遂犯行，均堪予認定，自應依法
    予以論罪科刑。
三、核被告丙○○、甲○○所為，各係犯刑法第321 條第1 項第
    2款、第3款、第2項攜帶兇器毀壞安全設備竊盜未遂罪。被
    告2 人，就上開加重竊盜犯行，有犯意聯絡及行為分擔，為
    共同正犯。被告2人已著手於犯罪行為之實行而不遂，為未
    遂犯，應依刑法第25條第2項規定，減輕其刑。被告甲○○
    有事實攔所載之前案紀錄，並於96年11月20日執行完畢及被
    告丙○○有事實欄之前案紀錄，並於96年6月26日執行完畢
    等情，各有臺灣高等法院被告前案紀錄表、在監在押全國紀
    錄表等附卷可佐，被告2人前受有期徒刑之執行完畢後，於5
    年以內故意再犯本件有期徒刑以上之罪，各為累犯，均應依
    刑法第47條第1項之規定，加重其刑，並均依法先加後減之
    。爰審酌被告2人正值壯年，當力圖向上，猶思不勞而獲，
    竟趁被害人不在家之際，竊取財物，致被害人遭受財產上損
    害，併審酌被告2人行竊手段、方式，所得財物價值，暨被
    告2人犯後均坦承犯行堪稱態度良好等一切情狀，分別量處
    如主文所示之刑，並諭知易科罰金折算標準。
四、扣案之鐵鎚1 支、板手1 支及改造把手2 支等，為被告所有
    、供犯本案竊盜罪所用之物，業據被告供承無訛，依刑法第
    38條第1 項第2 款規定，併予宣告沒收。
五、據上論斷，應依刑事訴訟法第273條之1第1項、第299條第1
    項前段，刑法第28條、第321條第1項第2款、第3款、第2項
    、第25條第2項、第47條第1項、第41條第1項前段、第38條
    第1項第2款，判決如主文。
本案經檢察官楊仲萍到庭執行職務。
中    華    民    國    97    年    8     月    5     日
                        刑事第二庭  法  官  李毓華
以上正本證明與原本無異。
如不服本判決應於收受本判決後10日內向本院提出上訴書狀，其
未敘述上訴理由者，並得於提起上訴後10日內向本院補提理由書
狀 (均須按他造當事人之人數附繕本)「切勿逕送上級法院」。
中    華    民    國    97    年    8     月    5     日
                                    書記官  陳美利
附錄本案論罪科刑所適用法條全文：
刑法第321條：
犯竊盜罪而有左列情形之一者，處 6 月以上、 5 年以下有期徒
刑：
一、於夜間侵入住宅或有人居住之建築物、船艦或隱匿其內而犯
    之者。
二、毀越門扇、牆垣或其他安全設備而犯之者。
三、攜帶兇器而犯之者。
四、結夥三人以上而犯之者。
五、乘火災、水災或其他災害之際而犯之者。
六、在車站或埠頭而犯之者。
前項之未遂犯罰之。


司法院資訊處製作；財團法人民間司法改革基金會備份。
